{
  "grammar_rule_application": [
    {
      "type": "Fill-in-the-Blank",
      "question": "Complete the sentence: 'Eg síggi ___ (the elephant - acc.).'",
      "system_prompt": "You are a Language model which specializes in faroese grammar rules. When given a task, answer in only one word",
      "sentence": "Eg síggi ___ (the elephant - acc.).",
      "expected_answer": "fílin",
      "grammar_rule": "accusative definite singular"
    },
    {
      "type": "Multiple Choice",
      "question": "What is the dative singular form of 'fílur'?",
      "system_prompt": "You are a Language model which specializes in faroese grammar rules. When given a task, answer in only one word",
      "word": "fílur",
      "options": ["fílur", "fíli", "fíls", "fílar"],
      "expected_answer": "fíli",
      "grammar_rule": "dative singular"
    },
    {
      "type": "Fill-in-the-Blank",
      "question": "Complete the sentence: 'Teir ___ (to read - past tense) bókina.'",
      "system_prompt": "You are a Language model which specializes in faroese grammar rules. When given a task, answer in only one word",
      "sentence": "Teir ___ (to read - past tense) bókina.",
      "expected_answer": "lósu",
      "grammar_rule": "past tense plural"
    },
    {
      "type": "Multiple Choice",
      "question": "Which is the correct form of 'góður' in 'Ein ___ bók'?",
      "system_prompt": "You are a Language model which specializes in faroese grammar rules. When given a task, answer in only one word",
      "word": "góður",
      "options": ["góður", "gott", "góð", "góðan"],
      "expected_answer": "góð",
      "grammar_rule": "adjective agreement - feminine singular indefinite"
    },
    {
      "type": "Fill-in-the-Blank",
      "question": "Complete the sentence: 'Vit fara til ___ (the house - gen.).'",
      "system_prompt": "You are a Language model which specializes in faroese grammar rules. When given a task, answer in only one word",
      "sentence": "Vit fara til ___ (the house - gen.).",
      "expected_answer": "húsins",
      "grammar_rule": "genitive definite singular"
    },
    {
      "type": "Multiple Choice",
      "question": "What is the correct plural form of 'maður'?",
      "system_prompt": "You are a Language model which specializes in faroese grammar rules. When given a task, answer in only one word",
      "word": "maður",
      "options": ["maðurir", "menn", "mannir", "maðir"],
      "expected_answer": "menn",
      "grammar_rule": "irregular plural"
    },
    {
      "type": "Fill-in-the-Blank",
      "question": "Complete the sentence: 'Hon ___ (to sing - present tense) væl.'",
      "system_prompt": "You are a Language model which specializes in faroese grammar rules. When given a task, answer in only one word",
      "sentence": "Hon ___ (to sing - present tense) væl.",
      "expected_answer": "syngur",
      "grammar_rule": "present tense singular"
    },
    {
      "type": "Multiple Choice",
      "question": "Which is the correct form of 'stórur' in 'Tey stóru húsini'?",
      "system_prompt": "You are a Language model which specializes in faroese grammar rules. When given a task, answer in only one word",
      "word": "stórur",
      "options": ["stór", "stóra", "stóru", "stórar"],
      "expected_answer": "stóru",
      "grammar_rule": "adjective agreement - plural definite"
    },
    {
      "type": "Multiple Choice",
      "question": "What is the correct past participle of 'fara'?",
      "system_prompt": "You are a Language model which specializes in faroese grammar rules. When given a task, answer in only one word",
      "word": "fara",
      "options": ["farið", "farin", "farið", "fart"],
      "expected_answer": "farið",
      "grammar_rule": "past participle"
    },
    {
      "type": "Fill-in-the-Blank",
      "question": "Complete the sentence: 'Tey ___ (to buy - future tense) ein nýggjan bil.'",
      "system_prompt": "You are a Language model which specializes in faroese grammar rules. When given a task, answer in only one word",
      "sentence": "Tey ___ (to buy - future tense) ein nýggjan bil.",
      "expected_answer": "fara at keypa",
      "grammar_rule": "future tense"
    },
    {
      "type": "Fill-in-the-Blank",
      "question": "Complete the sentence: 'Vit tosa við ___ (the teacher - acc.).'",
      "system_prompt": "You are a Language model which specializes in faroese grammar rules. When given a task, answer in only one word",
      "sentence": "Vit tosa við ___ (the teacher - acc.).",
      "expected_answer": "læraran",
      "grammar_rule": "accusative definite singular"
    },
    {
      "type": "Fill-in-the-Blank",
      "question": "Complete the sentence: 'Hon ___ (to work - present perfect) í mong ár.'",
      "system_prompt": "You are a Language model which specializes in faroese grammar rules. When given a task, answer in only one word",
      "sentence": "Hon ___ (to work - present perfect) í mong ár.",
      "expected_answer": "hevur arbeitt",
      "grammar_rule": "present perfect"
    },
    {
      "type": "Fill-in-the-Blank",
      "question": "Complete the sentence: 'Teir fóru til ___ (the store - gen.) at keypa mat.'",
      "system_prompt": "You are a Language model which specializes in faroese grammar rules. When given a task, answer in only one word",
      "sentence": "Teir fóru til ___ (the store - gen.) at keypa mat.",
      "expected_answer": "handilsins",
      "grammar_rule": "genitive definite singular"
    },
    {
      "type": "Multiple Choice",
      "question": "What is the correct past tense of 'geva'?",
      "system_prompt": "You are a Language model which specializes in faroese grammar rules. When given a task, answer in only one word",
      "word": "geva",
      "options": ["gevdi", "gav", "gavi", "gevað"],
      "expected_answer": "gav",
      "grammar_rule": "past tense irregular verb"
    },
    {
      "type": "Fill-in-the-Blank",
      "question": "Complete the sentence: 'Bókin liggur á ___ (the table - dat.).'",
      "system_prompt": "You are a Language model which specializes in faroese grammar rules. When given a task, answer in only one word",
      "sentence": "Bókin liggur á ___ (the table - dat.).",
      "expected_answer": "borðinum",
      "grammar_rule": "dative definite singular"
    }
  ]
}
